臺灣新北地方法院民事裁定
110年度抗字第228號
抗  告  人  陳哲銘  


相  對  人  東元金融科技股份有限公司（原名：東元車業股份
            有限公司）

法定代理人  周如茵  
上列當事人間請求本票裁定事件，抗告人對於中華民國110 年10
月13日本院110 年度司票字第8413號裁定提起抗告，本院裁定如
下：
    主  文
抗告駁回。
抗告程序費用新臺幣壹仟元由抗告人負擔。
    理  由
一、按執票人向本票發票人行使追索權時，得聲請法院裁定後強
    制執行，票據法第123 條定有明文。又本票執票人依上開法
    條之規定聲請時，此項聲請之裁定及抗告法院之裁定，僅依
    非訟事件程序，以審查強制執行許可與否，並無確定實體上
    法律關係存否之效力，如發票人就票據債務之存否有爭執時
    ，應由發票人提起確認之訴，以資解決（最高法院56年度台
    抗字第714 號、57年度台抗字第76號裁判意旨參照）。
二、相對人於原審主張：伊執有抗告人於民國109 年5 月13日所
    簽發票面金額為新臺幣（下同）3 萬2,040 元，到期日為10
    9 年12月17日之本票1 紙（下稱系爭本票），並免除作成拒
    絕證書，詎屆期提示未獲付款，依票據法第123 條聲請裁定
    許可強制執行等情，已據提出系爭本票為證，原裁定予以准
    許，即無不合。
三、抗告意旨略以：相對人請求金額，與伊曾自行繳納及於入獄
    前委託親友代繳之款項不符，伊已委託親友查詢代繳之情形
    ，並擬向相對人提起確認之訴，以維權益，爰依法提起抗告
    ，請求廢棄原裁定等語。
四、經查：
(一)本件相對人主張其執有抗告人簽發之系爭本票，經其向抗告
    人提示後未獲付款，爰依票據法第123 條規定聲請裁定許可
    強制執行等情，業據相對人提出與其所述相符之系爭本票為
    證。而相對人於原審所提出之系爭本票，已具備本票應記載
    事項，合於票據法第120 條規定，且發票名義人形式上亦為
    抗告人，故從形式上觀之，係屬有效之本票，是相對人聲請
    裁定准許強制執行，原審據以准許，於法核無不合。
(二)抗告人雖稱相對人請求金額與其曾自行繳納及親友代繳之款
    項不符云云，惟法院就本票裁定事件之非訟程序，僅得就本
    票是否具備形式要件而為審查，如本票票載文義符合形式要
    件，即可認定發票人應按票載文義給付票款，而為准予強制
    執行之裁定。抗告人上開所陳之事項，縱認屬實，亦屬實體
    上之爭執，揆諸首揭說明，應由系爭本票票載發票人即抗告
    人另行提起訴訟以資解決，抗告人上開抗告意旨，本院尚無
    從依非訟程序予以審究。
(三)從而，抗告人據以指摘原裁定不當，請求廢棄原裁定，為無
    理由，應予駁回。
五、據上論結，本件抗告為無理由，依非訟事件法第46條、第21
    條第2 項、第24條第1 項，民事訴訟法第495 條之1 第1 項
    、第449 條第1 項、第95條、第78條，裁定如主文。
中　　華　　民　　國　 111　　年　　1 　月 　12 　　日
                  民事第三庭  法  官  黃繼瑜
以上正本係照原本作成。
本裁定不得再抗告。
中　　華　　民　　國　 111　　年　　1 　月　 12 　　日
                              書記官  王元佑